【裁判字號】    95,訴,312
【裁判日期】    950331
【裁判案由】    毒品危害防制條例
【裁判全文】
臺灣臺北地方法院刑事判決               95年度訴字第312號
公  訴  人  臺灣臺北地方法院檢察署檢察官
被      告  乙○○
                      六號
上列被告因毒品危害防制條例案件，經檢察官提起公訴（九十五
年度毒偵字第二三六號），被告於準備程序中就被訴事實為有罪
之陳述，經本院合議庭裁定改用簡式審判程序，判決如下：
    主  文
乙○○連續施用第一級毒品，累犯，處有期徒刑拾月。扣案之第
一級毒品海洛因壹小包（淨重零點零玖公克）沒收銷燬之，注射
針筒壹支沒收之。
    事  實
一、乙○○於民國八十九年間因施用第一級毒品海洛因案件，經
    本院以八十九年度毒聲字第二一六三號裁定令入戒治處所施
    以強制戒治，嗣經本院以九十年度毒聲字第一八六六號裁定
    停止戒治，所餘期間付保護管束，又經本院以九十一年度毒
    聲字第二二七號裁定撤銷停止戒治，於九十一年十月二十日
    強制戒治執行完畢；另於九十二年間因違反毒品危害防制條
    例案件，經本院以九十二年度訴字第五五八號判處應執行有
    期徒刑一年確定，後於九十四年八月十四日因縮刑期滿執行
    完畢。詎乙○○仍未戒除毒癮，另基於施用第一級毒品海洛
    因之概括犯意，自九十四年十一月間某時起至九十五年一月
    九日中午止，在臺北市○○區○○路三段三三巷三六號住家
    等地，連續多次以將海洛因摻水後持針筒注射之方式施用第
    一級毒品海洛因。嗣於九十五年一月十日十八時五分許，在
    臺北市中山區○○○路十二號前為警當場查獲，並扣得第一
    級毒品海洛因一小包（淨重○．○九公克）及注射針筒一支
    。
二、案經臺北市政府警察局中山分局報請臺灣臺北地方法院檢察
    署檢察官偵查起訴。
    理  由
一、前揭犯罪事實，業據被告乙○○於警詢、偵查、本院準備程
    序及審理中坦承不諱（見偵卷第七至九頁、第三六頁及本院
    卷第二四、二五、三十、三一頁），且被告於九十五年一月
    九日十八時許所採集尿液，經以ＥＩＡ酵素免疫分析法、Ｇ
    Ｃ／ＭＳ氣相層析質譜儀法檢驗結果，呈鴉片類陽性反應，
    有臺灣檢驗科技股份有限公司九十五年一月二十五日濫用藥
    物尿液檢驗報告附卷足憑（偵卷第五五頁），又扣案之毒品
    一小包（淨重○．○九公克）經送法務部調查局以化學呈色
    法、氣相層析質譜儀分析法檢驗確含第一級毒品海洛因成分
    ，有法務部調查局九十五年三月七日調科壹字第○二○○○
    七七八三號鑑定通知書附卷足憑（見本院卷第二二頁），並
    有搜索扣押筆錄（見偵卷第十二至十四頁）、扣押物品目錄
    表（見偵卷第十五頁）、臺北市政府警察局中山分局查獲涉
    嫌毒品危害防制條例毒品初步鑑驗報告單（見偵卷第十六頁
    ）、扣案物品照片（見偵卷第十七頁）附卷可參，復有注射
    針筒一支扣案足證，堪認被告之自白與事實相符，應屬可採
    。又被告於八十九年間因施用第一級毒品海洛因案件，經本
    院以八十九年度毒聲字第二一六三號裁定令入戒治處所施以
    強制戒治，嗣經本院以九十年度毒聲字第一八六六號裁定停
    止戒治，所餘期間付保護管束，又經本院以九十一年度毒聲
    字第二二七號裁定撤銷停止戒治，於九十一年十月二十日強
    制戒治執行完畢，有臺灣高等法院被告前案紀錄表在卷可查
    （見本院卷第四至十三頁），是被告於強制戒治執行完畢釋
    放後五年內再犯本件施用毒品罪，已堪認定，本件事證明確
    ，應依法論科。
二、核被告所為，係犯毒品危害防制條例第十條第一項施用第一
    級毒品罪。其持有扣案第一級毒品海洛因之低度行為，為施
    用之高度行為吸收，不另論罪。又被告多次施用第一級毒品
    海洛因之犯行，時間緊接、方法相近、觸犯構成犯罪要件相
    同之罪名，顯係基於概括犯意為之，應依連續犯之規定論以
    一罪，並加重其刑。又被告於九十二年間因違反毒品危害防
    制條例案件，經本院以九十二年度訴字第五五八號判處應執
    行有期徒刑一年確定，後於九十四年八月十四日因縮刑期滿
    執行完畢，有臺灣高等法院被告前案紀錄表一份在卷可稽，
    其曾受有期徒刑之執行完畢，於五年以內再犯本件有期徒刑
    以上之罪，為累犯，應依刑法第四十七條之規定，加重其刑
    ，並依法遞加之。爰審酌被告前已有如事實欄所述之施用毒
    品前科，此有臺灣高等法院被告前案紀錄表在卷可按，應知
    施用毒品對個人身心健康戕害甚鉅，猶不知悛悔，仍一再施
    用毒品，然於犯後尚能坦承犯行，及其品行、犯罪之動機、
    目的、所受之刺激、手段、智識程度、所生危害等一切情狀
    ，量處如主文所示之刑，以示懲儆。扣案之海洛因一小包（
    淨重○‧○九公克）係第一級毒品，應依毒品危害防制條例
    第十八條第一項前段之規定，沒收銷燬之，至扣案之注射針
    筒一支，則係被告所有供犯罪所用之物，業據被告供承在卷
    （見本院卷第三十頁反面），爰依刑法第三十八條第一項第
    二款之規定併予宣告沒收。
據上論斷，應依刑事訴訟法第二百七十三條之一第一項、第二百
九十九條第一項前段，毒品危害防制條例第十條第一項、第十八
條第一項前段，刑法第十一條前段、第五十六條、第四十七條、
第三十八條第一項第二款，判決如主文。
本案經檢察官甲○○到庭執行職務。
中    華    民    國    95    年    3     月    31    日
                  刑事第十四庭  法  官  李家慧
上正本證明與原本無異。
如不服本判決，應於判決送達後10日內向本院提出上訴狀（應抄
附繕本）。告訴人或被害人如對於本判決不服者，應具備理由請
求檢察官上訴，其上訴期間之計算係以檢察官收受判決正本之日
期為準。
                                書記官  楊文祥
中    華    民    國    95    年    4     月     3    日
附錄本件論罪科刑法條：毒品危害防制條例第10條第1項。
毒品危害防制條例第10條
施用第一級毒品者，處 6 月以上 5 年以下有期徒刑。
施用第二級毒品者，處 3 年以下有期徒刑。


司法院資訊處製作；財團法人民間司法改革基金會備份。
